【裁判字號】    89,易,3536
【裁判日期】    891026
【裁判案由】    賭博等
【裁判全文】
臺灣板橋地方法院刑事判決                        八十九年度易字第三五三六號
    公  訴  人  臺灣板橋地方法院檢察署檢察官
    被      告  乙○○
    被      告  甲○○
右列被告因賭博案件，經檢察官提起公訴（八十九年度偵字第一五八二一號），本院
判決如左：
    主  文
乙○○共同以賭博為常業，處有期徒刑伍月，如易科罰金以參佰元折算壹日。扣案如
附表所示之物均沒收。
甲○○共同以賭博為常業，累犯，處有期徒刑參月，如易科罰金以參佰元折算壹日。
扣案如附表所示之物均沒收。
乙○○、甲○○被訴違犯電子遊戲場業管理條例部分無罪。
    事  實
一、乙○○係設於台北縣板橋市○○路○段二七九號「九八九釣蝦場」之負責人，竟
    基於常業賭博之犯意，自民國八十九年八月十三日起，提供上址為公眾得出入之
    場所，擺設電動賭博機具，並於八十九年八月十五日起，以每月薪資新台幣（下
    同）一萬七千元之代價，僱用共同具有常業賭博犯意聯絡之甲○○（曾因賭博案
    件，於八十六年十一月十三日，經本院判處有期徒刑二月，如易科罰金以三百元
    折算一日確定，於八十六年十二月三十日易科罰金執行完畢）擔任兌換代幣之工
    作，而由乙○○於上址擺設電動賭博機具麻將台十二台、正統九七水果盤二十一
    台、彈珠台二台、滿貫大亨電玩機台三台、超級列車電玩機台二台，與不特定之
    賭客賭博財物，由賭客向櫃檯換取代幣後，投幣押注把玩，或以開分方式把玩，
    如有押中可得倍數不等之積分，並於賭博結束時，結算積分（俗稱洗分）依所贏
    分數兌換等值現金，若未押中則賭資為機具沒入，歸乙○○所有，而共同恃賭博
    收入為生，並以之為常業。嗣於八十九年八月二十日凌晨三時四十分許，經警在
    上址查獲，並扣得如附表所示乙○○所有當場賭博之機具麻將台十二台、正統九
    七水果盤二十一台、彈珠台二台、滿貫大亨電玩機台三台、超級列車電玩機台二
    台（含ＩＣ板四十二塊）、代幣二千六百八十四枚、其所有供賭博所用之每日營
    業帳冊表二十八張、每班營業現金交接袋十六張、寄幣單十一張、監視器螢幕二
    台、監視器鏡頭一支及兌換籌碼處之賭資二萬二千六百元等物。
二、案經台北縣警察局海山分局報請台灣板橋地方法院檢察署檢察官偵查起訴。
    理  由
一、訊據被告乙○○、甲○○均矢口否認右揭犯行，被告乙○○辯稱：電動玩具未插
    電營業，現金是釣蝦場營業所得，帳冊非其所有；被告甲○○辯稱：其只做櫃檯
    工作，負責開單及兌換代幣，代幣是供ＫＴＶ使用云云。惟查：（一）右揭事實
    業據被告二人分別於警訊及偵查中供認不諱，被告乙○○於警訊中供稱：「警方
    於營業場所查獲二處密室，均有擺設電玩，均能正常運作插電供不特定人把玩，
    密室第一處為櫃檯正前方，內擺設電玩俗稱麻將台十二台，一比一玩法、正統九
    七水果盤五台，一比十玩法、彈珠台二台，一比一玩法，以上電玩均以代幣投入
    把玩，代幣共計二千六百八十四枚，第二密室設於櫃檯右側三十公尺外，密室並
    加裝監視器二組，密室內擺設電玩有正統九七水果盤十六台．．．以上電玩均以
    開分方式把玩．．．」「．．．客人如贏得機台內之分數，便可向我兌換不同比
    例的現金，由我帶領且開啟密室的門才能進入密室把玩」「於八十九年八月十三
    日開始營業，營業額約新台幣一萬元」「代幣由我僱用櫃檯小姐甲○○換取」，
    其於偵查中復供稱：「是我擺設」「八十九年八月十三日開始」「可換現金」「
    （甲○○）是櫃檯開單及換代幣」等語。（二）被告甲○○於偵查中供稱：「我
    在釣蝦場顧櫃檯」「（客人贏分）可換獎金」等語。此外並有賭博機具麻將台十
    二台、正統九七水果盤二十一台、彈珠台二台、滿貫大亨電玩機台三台、超級列
    車電玩機台二台（含ＩＣ板四十二塊）、代幣二千六百八十四枚、每日營業帳冊
    表二十八張、每班營業現金交接袋十六張、寄幣單十一張、監視器螢幕二台、監
    視器鏡頭一支及賭資二萬二千六百元等物扣案可資佐證。又被告乙○○擺設電動
    賭博機具多達四十台，並僱用被告甲○○負責兌換代幣，每日營業額約有一萬元
    ，顯係恃賭博之收入為其維持生活之主要來源之一，足認其等係以賭博為常業。
    被告等前揭所辯委係卸責之詞，非可採信。本件事證明確，被告等犯行堪以認定
    。
二、核被告等所為，均係犯刑法第二百六十七條之常業賭博罪。被告二人有犯意聯絡
    及行為分擔，為共同正犯。被告甲○○有事實欄所載之前科，其於有期徒刑執行
    完畢後，五年內再犯有期徒刑以上之本罪，為累犯，依法加重其刑。爰審酌被告
    等之素行、經營電動玩具店之規模及所生危害與犯罪後否認犯行之態度等一切情
    狀，分別量處如主文所示之刑，並諭知易科罰金之折算標準，以資懲儆。
三、扣案如附表之電動賭博機具麻將台十二台、正統九七水果盤二十一台、彈珠台二
    台、滿貫大亨電玩機台三台、超級列車電玩機台二台（含ＩＣ板四十二塊）、代
    幣二千六百八十四枚，係當場賭博之器具；賭資二萬二千六百元，係兌換籌碼處
    之財物，均依刑法第二百六十六條第二項宣告沒收。每日營業帳冊表二十八張、
    每班營業現金交接袋十六張、寄幣單十一張、監視器螢幕二台、監視器鏡頭一支
    ，係被告乙○○所有供賭博之犯罪所用之物，依刑法第三十八條第一項第二款宣
    告沒收。
四、公訴意旨另以：被告等明知未依電子遊戲場業管理條例辦理營業事業登記證，不
    得經營電子遊戲場業務，竟自八十九年八月十三日起，在台北縣板橋市○○路○
    段二七九號擅自經營電子遊戲場業務，擺設電子賭博機具四十台，因認被告等另
    違反電子遊戲場業管理條例第十五條之規定，應依同條例第二十二條規定論處云
    云。惟查：電子遊戲場業管理條例第三條規定「本條例所稱電子遊戲場業指設電
    子遊戲機供不特定人益智娛樂之營利事業。」，同條例第十五條復規定「未依本
    條例辦理營利事業登記者，不得經營電子遊戲場業。」、第二十二條規定「違反
    第十五條規定者，處行為人一年以下有期徒刑、拘役或科或併科新台幣五十萬元
    以上二百五十萬元以下罰金。」，故依體系解釋，得依電子遊戲場業管理條例第
    二十二條規定處罰之行為，應限於行為人本得依同條例辦理電子遊戲場營利事業
    登記，但卻未辦理營利事業登記即擅自經營「電子遊戲」場業，或無法依同條例
    辦理電子遊戲場營利事業登記，亦擅自經營「電子遊戲」場業者，如行為人擺設
    之電子遊戲機係賭博性電玩且供賭博犯罪之用，則其並非經營「電子遊戲」場業
    ，縱有未經登記即行營業之情事，亦非電子遊戲場業管理條例第二十二條處罰之
    範疇。本件被告乙○○所設置之機台，乃屬電動賭博機具，並供賭博犯罪之用，
    是故依前開說明，被告等自不成立電子遊戲場業管理條例第二十二條之罪行，故
    此部分應為無罪之諭知。
據上論斷，應依刑事訴訟法第二百九十九條第一項前段、第三百零一條第一項，刑法
第二十八條、第二百六十七條、第四十一條、第四十七條、第二百六十六條第二項、
第三十八條第一項第二款、罰金罰鍰提高標準條例第一條前段、第二條，判決如主文
。
本案經檢察官李嘉明到庭執行職務
中      華      民      國      八十九    年      十    月    二十六    日
                                台灣板橋地方法院刑事第一庭
                                    法  官  毛崑山
右正本證明與原本無異。
如不服本判決，應於判決送達後十日內，向本院提出上訴狀。
                                    書記官  章宏萱
中      華      民      國     八十九     年      十   月     二十七    日
附表：
一、麻將台十二台
二、正統九七水果盤二十一台
三、彈珠台二台
四、滿貫大亨電玩機台三台
五、超級列車電玩機台二台（以上含ＩＣ板四十二片）
六、每日營業帳冊表二十八張
七、每班營業現金交接袋十六張
八、寄幣單十一張
九、代幣二千六百八十四枚
十、監視器螢幕二台、監視器鏡頭一支
十一、賭資二萬二千六百元


司法院資訊處製作；財團法人民間司法改革基金會備份。
